臺灣高雄地方法院刑事判決　　　　　　　　97年度易字第70號
公　訴　人　臺灣高雄地方法院檢察署檢察官
被　　　告　甲○○
上列被告因竊盜等案件，經檢察官提起公訴（96年度偵字第3453
1號），經本院改依簡式審判程序，判決如下：
    主  文
甲○○犯竊盜罪，累犯，處有期徒刑伍月，扣案之鑰匙壹支，沒
收之：又犯不能安全駕駛動力交通工具罪，累犯，處有期徒刑陸
月。應執行有期徒刑拾月，扣案之鑰匙壹支，沒收之。
    事  實
一、甲○○前於民國93年間，因犯竊盜案件，經本院以93年度簡
    字第1032號判處有期徒刑4 月確定，甫於93年12月7 日縮刑
    期滿執行完畢。詎其仍不知悔改，意圖為自己不法所有，於
    96年11月30日下午4 時許，在高雄市三民區○○○街12 之1
    號前，見乙○○所有之車牌號碼ZHV-375 號輕型機車停於路
    旁，即持其所有之鑰匙1 支竊取上開機車（價值約新臺幣
    3,000 元），得手後供己騎用。又於96年11月30日下午8 時
    許，在高雄市三民區○○○街8 巷31號3 樓之1 其住處及其
    他不詳地點內，飲用米酒後，明知其血液所含酒精成分已達
    於不能安全駕駛動力交通工具之程度，竟仍騎乘上開竊得機
    車在高雄市區行駛，嗣於翌日下午1 時許，在高雄市鼓山區
    ○○○路與至聖路口，因不勝酒力，操控能力降低，車身搖
    擺不定，為警攔檢查獲，並測得甲○○呼氣酒精濃度高達每
    公升1.02毫克，當場起出上開失竊機車一輛且扣得鑰匙一支
    。
二、案經高雄市政府警察局鼓山分局報請臺灣高雄地方法院檢察
    署檢察官偵查起訴。
    理  由
一、本件被告甲○○所犯為死刑、無期徒刑、最輕本刑為3年以
    上有期徒刑以外之罪，其於準備程序進行中，就被訴事實為
    有罪之陳述，經受命法官告知簡式審判程序之旨，並聽取當
    事人之意見後，經被告同意適用簡式審判程序，本院亦認無
    不得或不宜改依簡式審判程序進行之處，爰依刑事訴訟法第
    273條之1第1項、第284條之1規定，由本院合議庭裁定裁定
    本件由受命法官獨任進行簡式審判程序，合先敘明。
二、上揭事實，業據被告迭於警、偵訊及本院審理中坦承不諱（
    見警卷第1-2頁、偵查卷第5頁、本院卷第34頁），核與證人
    乙○○於警詢指證失竊之情節相符（見警卷第3頁），並有
    高雄市政府警察局鼓山分局搜索扣押筆錄1份、贓物認領保
    管單、酒精測試記錄紙、刑法第185條之3案件測試觀察紀錄
    表各1紙，及查獲竊盜照片3張在卷可稽（警卷第9-13、18-1
    9、21-22頁），堪認被告出於任意性之自白，確與事實相符
    。本件事證明確，被告犯行堪以認定，應予依法論科。
三、查被告甲○○行為後，刑法第185 條之3 業已於97年1 月4
    日修正公布施行，經新舊法比較後，新法對被告並非有利，
    應依刑法第2 條第1 項前段之規定，適用行為時法即修正前
    之刑法處斷。核被告所為，各係犯刑法第320 條第1 項之竊
    盜罪，及修正前同法第185 條之3 不能安全駕駛動力交通工
    具罪。又被告所犯上開2 罪間，犯意各別、行為互殊，觸犯
    構成要件相異之罪名，自應分論併罰。被告前如事實欄一所
    述，因竊盜案件，經本院判處有期徒刑4 月確定，甫於93年
    12月7 日縮刑期滿執行完畢，有臺灣高等法院被告前案紀錄
    表在卷可稽，其受有期徒刑執行完畢後，於5 年內故意再犯
    本件有期徒刑以上之罪，均為累犯，各應依法加重其刑。爰
    審酌被告素行不佳，有多次竊盜及公共危險等不法前科，有
    上開被告前案紀錄表在卷可徵，其不思以正當之方式獲取財
    物，竟貪圖己利，竊取他人之財物，侵害他人財產安全，又
    其曾於92年間因用藥酒醉駕駛案，經本院以92年交簡字第
    1786 號 判處罰金銀元1700 0元確定，又於94年間因違背安
    全駕駛致交通危險罪，經本院以94年度交簡字第2103號判處
    有期徒刑5 月確定，竟不知悛悔，自新悔過，本次再犯酒醉
    駕駛案件，酒測值竟高達每公升1.02毫克，顯見其罔視其他
    用路人之生命安全，已對其他用路人之安全構成極大威脅，
    其行為實為可議，惟參酌其坦承犯行，及竊得物品之價值非
    鉅，且已由被害人領回及犯罪之動機、目的、手段等一切情
    狀，各量處如主文所示之刑，並定其應執行之刑，以資儆懲
    。至扣案之鑰匙1 支為被告所有且供本件竊盜所用之物，業
    據被告於本院審理時供明在卷，應依刑法第38條第1 項第2
    款規定，宣告沒收之。
據上論斷，應依刑事訴訟法第273 條之1 第1 項、第299 條第1
項前段，修正前刑法第185 條之3 、刑法第2 條第1 項、第320
條第1 項、第47條第1 項、第51條第5 款、第38條第1 項第2 款
，判決如主文。
本案經檢察官郭騰月到庭執行職務。
中　　華　　民　　國　　96　　年　　2 　　月 　15　　　日
                  刑事第一庭    法　官  張琬如
以上正本證明與原本無異。
如不服本判決應於收受本判決後10日內向本院提出上訴書狀，並
應敘述具體理由，如未敘述上訴理由者，應於上訴期間屆滿後20
日內補提理由書狀於本院（均須按他造當事人之人數附繕本）「
切勿逕送上級法院」。
中　　華　　民　　國　　97　　年　　2 　　月　　22　　日
 　　　　　　　　　　　　　　　 書記官  劉甄庭
附錄本案論罪科刑法條：
中華民國刑法第185條之3
服用毒品、麻醉藥品、酒類或其他相類之物，不能安全駕駛動力
交通工具而駕駛者，處1 年以下有期徒刑、拘役或3 萬元以下罰
金。
中華民國刑法第320條第1項
意圖為自己或第三人不法之所有，而竊取他人之動產者，為竊盜
罪，處 5 年以下有期徒刑、拘役或 5 百元以下罰金。
